臺灣板橋地方法院刑事判決　　　　　　　 96年度訴字第712號
公　訴　人　臺灣板橋地方法院檢察署檢察官
被　　　告　甲○○
　　　　　　　　　　（現另案在臺灣臺北監獄臺北分監執行）
上列被告因違反毒品危害防制條例案件，經檢察官提起公訴（96
年度毒偵字第1070號），本院訊問被告為有罪陳述後，改依簡式
審判程序審理，並判決如下：
    主  文
甲○○施用第一級毒品，累犯，處有期徒刑捌月；又施用第一級
毒品，累犯，處有期徒刑捌月，扣案之海洛因壹小包（淨重零點
零捌公克）沒收銷燬之，上開海洛因外包裝袋壹個沒收；又施用
第一級毒品，累犯，處有期徒刑捌月，扣案之海洛因壹小包（淨
重零點壹伍公克）、上開海洛因之外包裝袋壹個及注射針筒壹支
均沒收。應執行有期徒刑壹年貳月，扣案之海洛因共貳小包（淨
重分別為零點零捌公克、零點壹伍公克）沒收銷燬之，上開海洛
因之外包裝袋共貳個、注射針筒壹支均沒收。
   事  實
一、甲○○前於民國87年間即因施用毒品案件，經本院以87年度
    毒聲字第829 號裁定送觀察勒戒後，認有繼續施用毒品傾向
    ，經本院以87年度毒聲字第1361號裁定令入戒治處所施以強
    制戒治，嗣因戒治成效良好，無繼續戒治之必要，由本院以
    87年度毒聲字第3982號裁定停止戒治，所餘期間付保護管束
    ，惟於保護管束期間內又因違反保護管束應遵守事項情節重
    大，經本院以88年度毒聲字第4881號裁定撤銷停止戒治，於
    89年3 月17日強制戒治期滿執行完畢，由臺灣板橋地方法院
    檢察署檢察官以89年度戒毒偵字第229 號為不起訴處分確定
    。嗣於90年間又因強盜等案件，其中竊盜部分經本院以90年
    度訴字第978 號判處有期徒刑4 月確定，另強盜部分經本院
    上開判決後，由臺灣高等法院以90年度上訴字第2941號撤銷
    原判決，改判有期徒刑3 年2 月，經最高法院以91年度台上
    字第232 號判決駁回上訴確定，由台灣高等法院以91年度聲
    字第163 號裁定與上述竊盜罪部分應執行有期徒刑3 年4 月
    確定，自91年1 月17日起算刑期，至92年12月23日假釋出監
    付保護管束。嗣於假釋期間因再犯施用毒品案件，上開假釋
    經撤銷，而該違反毒品危害防制條例案件亦經本院以93年度
    訴字第1673號判處有期徒刑8 月確定，自93年10月5 日起執
    行殘刑7 月24日，復接續執行上述毒品案件，至95年1 月20
    日縮刑期滿執行完畢。
二、詎甲○○不知悛悔，明知海洛因係毒品危害防制條例第2 條
    第2 項第1 款所定之第一級毒品，依法不得施用、持有，竟
    於基於施用第一級毒品海洛因之犯意，先於95年7 月4 日下
    午14時許，在台北縣三重市○○路三德公園內，以針筒注射
    之方式施用海洛因；復於同年10月10日某時（起訴書誤載為
    10月11日採尿時回溯26小時某時），在上開地點以注射針筒
    施用海洛因；又於95年11月7 日上午7 時許，在上開地點以
    注射針筒施用海洛因各一次。嗣經警分別於95年7 月6 日19
    時30分許，在台北縣三重市○○街14號前查獲；復於95年10
    月11日下午15時40分許，在台北縣三重市○○路○ 段與大智
    街口處查獲，並扣得海洛因1 包（淨重0.1 公克）；又於95
    年11月8 日上午8 時50分許，在台北縣蘆洲市○○路323 巷
    139 之1 號前查獲，並扣得海洛因1 包（淨重0.01公克）及
    甲○○所有供施用海洛因所用之注射針筒1支。
三、案經台北縣政府警察局三重分局報告、臺北市政府警察局大
    同分局移送、台北縣政府警察局蘆洲分局報告台灣板橋地方
    法院檢察署檢察官偵查起訴。
    理  由
一、訊據被告甲○○於本院審理中，對上揭事實坦承不諱，此外
    ，被告經警於95年7 月6 日20時20分許、95年10月11日17時
    許、95年11月8 日13時55分許採尿送驗結果（檢體編號：00
    00000000、021299、0000000000號），均呈嗎啡陽性反應，
    有姓名代碼對照表、臺灣檢驗科技股份有限公司濫用藥物尿
    液檢驗報告、尿液檢體監管紀錄表、臺灣尖端先進生技醫藥
    股份有限公司濫用藥物檢驗報告、尿液代碼對照表、臺灣檢
    驗科技股份有限公司濫用藥物尿液檢驗報告各1 件在卷可查
    （見95年毒偵字第5945號卷第8 、9 頁、95年偵字第23324
    號卷第22、36頁、95年毒偵字第7624號卷第22、50頁）。而
    被告於95年10月11日及同年11月7 日為警查獲時，分別經扣
    得第一級毒品海洛因各1 包（淨重0.08公克及0.15公克、均
    含包裝袋各1 只）及注射針筒1 支等物可佐，有毒品初步檢
    驗報告單1 見、法務部調查局鑑定書2件在卷可查（見95 年
    偵字第23324 號卷第18頁、95年毒偵字第7624號卷第55頁及
    本院卷）。足見被告所為自白與事實相符，而得採為認定之
    依據。次查，被告於87年間因施用毒品案件，經本院以87年
    度毒聲字第829 號裁定送觀察勒戒後，認有繼續施用毒品傾
    向，經本院以87年度毒聲字第1361號裁定令入戒治處所施以
    強制戒治，嗣因戒治成效良好，無繼續戒治之必要，由本院
    以87年度毒聲字第3982號裁定停止戒治，所餘期間付保護管
    束，惟於保護管束期間內又因違反保護管束應遵守事項情節
    重大，經本院以88年度毒聲字第4881號裁定撤銷停止戒治，
    於89年3 月17日強制戒治期滿執行完畢等情，有台灣高等法
    院被告前案紀錄表及刑案查註紀錄表各1 件在卷可稽。本件
    事證明確，被告犯行堪以認定。
二、按海洛因屬毒品危害防制條例第2 條第2 項第1 款所列之第
    一級毒品，核被告甲○○所為，係犯毒品危害防制條例第10
    條第1 項之施用第一級毒品海洛因罪。其施用前後非法持有
    第一級毒品之低度行為，均已為施用之高度行為所吸收，不
    另論罪。又被告所犯上開施用第一級毒品海洛因等罪，犯意
    各別、行為互殊，應予分論併罰。又查被告於90年間又因強
    盜等案件，其中竊盜部分經本院以90年度訴字第978 號判處
    有期徒刑4 月確定，另強盜部分經本院上開判決後，由臺灣
    高等法院以90年度上訴字第2941號撤銷原判決，改判有期徒
    刑3 年2 月，經最高法院以91年度台上字第232 號判決駁回
    上訴確定，由台灣高等法院以91年度聲字第163 號裁定與上
    述竊盜罪部分應執行有期徒刑3 年4 月確定，自91年1 月17
    日起算刑期，至92年12月23日假釋出監付保護管束。嗣於假
    釋期間因再犯施用毒品案件，上開假釋經撤銷，而該違反毒
    品危害防制條例案件亦經本院以93年度訴字第1673號判處有
    期徒刑8 月確定，自93年10月5 日起執行殘刑7 月24日，復
    接續執行上述毒品案件，至95年1 月20日縮刑期滿執行完畢
    ，有上開前案紀錄表在卷可稽。被告於上開有期徒刑執行完
    畢後，5 年內故意再犯本件有期徒刑以上之罪，為累犯，應
    依刑法第47條第1 項之規定加重其刑。本院審酌被告已有違
    反毒品危害防制條例前科之素行狀況，且前已有施用毒品紀
    錄，竟又為本件犯行，顯見其未知戒除毒癮，意志力薄弱，
    並考量施用毒品乃自戕行為，所生危害非鉅，暨被告坦承施
    用毒品犯行之犯後態度等一切情狀，量處如主文所示之刑，
    並於各刑中之最長期以上，各刑合併之刑期以下，定應執行
    刑如主文所示。
三、至扣案之白粉2 小包（淨重各為0.08公克、0.15公克）為第
    一級毒品海洛因成分，有前述法務部調查局鑑定書2 件在卷
    可查，爰依毒品危害防制條例第18條第1 項前段之規定宣告
    沒收銷燬之；至用於包裝上開海洛因以免受潮之空包裝袋2
    個（0.21公克、0.28公克），係被告所有供本件犯罪所用之
    物，業經被告於本院審理中供述明確，應依刑法第38條第1
    項第2 款之規定宣告沒收。另扣案之注射針筒1 支，亦屬被
    告所有供本件犯行所用之物，亦經被告於本院審理中陳述屬
    實，爰依刑法第38條第1 項第2 款之規定宣告沒收，附此敘
    明。
四、末按「除被告所犯為死刑、無期徒刑、最輕本刑為三年以上
    有期徒刑之罪或高等法院管轄第一審案件者外，於前條第一
    項程序進行中，被告先就被訴事實為有罪之陳述時，審判長
    得告知被告簡式審判程序之旨，並聽取當事人、代理人、辯
    護人及輔佐人之意見後，裁定進行簡式審判程序」，刑事訴
    訟法第273 條之1 第1 項定有明文。查本件被告涉犯之毒品
    危害防制條例第10條第1 項之施用毒品罪，法定本刑並非最
    輕本刑為3 年以上有期徒刑之罪，且被告於本院準備程序期
    日中已就被訴事實為有罪之陳述，經告知被告簡式審判程序
    之旨後，被告及公訴人對於本件改依簡式審判程序審理亦均
    表示無意見，是本院即依前揭刑事訴訟法規定，裁定本件進
    行簡式審判程序，附此敘明。
據上論斷，應依刑事訴訟法第273 條之1 第1 項、第299 條第1
項前段，毒品危害防制條例第10條第1 項、第18條第1 項前段，
刑法第11條前段、第47條第1 項、第38條第1 項第2 款，判決如
主文。
本案經檢察官馬凱蕙到庭執行職務。
中　　華　　民　　國　　96　　年　　3 　　月　　28　　日
                  刑事第十四庭  法　官  汪怡君
上列正本證明與原本無異。
如不服本判決，應於送達後十日內向本院提出上訴狀。
                                書記官  李郁禎
中　　華　　民　　國　　96　　年　　3 　　月　　28　　日
附錄本案論罪科刑法條全文：
毒品危害防制條例第10條
施用第一級毒品者，處六月以上五年以下有期徒刑。
施用第二級毒品者，處三年以下有期徒刑。
